【裁判字號】    99,消債更,165
【裁判日期】    991105
【裁判案由】    更生
【裁判全文】
臺灣桃園地方法院民事裁定           99年度消債更字第165號
聲  請  人
即  債務人  甲○○
上列聲請人因消費者債務清理事件聲請更生，本院裁定如下：
    主  文
債務人甲○○自中華民國九十九年十一月二十二日上午九時起開
始更生程序。
命司法事務官進行本件更生程序。
    理  由
一、按法院開始更生程序之裁定，應載明其年、月、日、時，並
    即時發生效力。次按法院裁定開始更生或清算程序後，得命
    司法事務官，進行更生或清算程序，必要時，得選任律師、
    會計師或其他適當之自然人或法人一人為監督人或管理人。
    消費者債務清理條例第45條第1 項、第16條第1 項分別定有
    明文。
二、聲請意旨略以：聲請人即債務人因消費借貸負欠金融機構債
    務合計達新臺幣（下同）2,595,725 元，於民國98年3 月間
    依中華民國銀行公會會員辦理消費金融案件無擔保債務個別
    協商一致性機制向國泰世華銀行及其他債權銀行分別聲請個
    別協商一致性方案，分170 期、利率1 ％，每月應清償1 萬
    5,301 元，扣除每月必要生活費用後，實無力償還上開還款
    金額，且尚有民間資產良京實業股份有限公司之債權未納入
    協商債權，聲請人因有不能清償債務之情事，且無擔保或無
    優先權之債務總額未逾1,200 萬元，復未經法院裁定開始更
    生、清算程序或宣告破產，爰聲請更生等語。
三、按消費者債務清理條例立法意旨，乃在幫助陷於經濟上困境
    之債務人，得藉由更生或清算程序，走出經濟困境，避免走
    向絕路，實現憲法所保障之生命權。經查：聲請人所主張之
    上開事實，業據提出財產及收入狀況說明書、個別協商一致
    性方案協議書、財政部臺灣省北區國稅局財產歸屬資料清單
    、97及98年度綜合所得稅各類所得清單、國泰人壽員工薪資
    表、財團法人金融聯合徵信中心當事人綜合信用報告、水電
    瓦斯費及行動電話費收據等影本為證，核無不實。而債務人
    於98年3 月間依中華民國銀行公會會員辦理消費金融案件無
    擔保債務個別協商一致性機制向各債權銀行提出個別協商，
    達成還款協議分170 期、利率1 ％，每月應清償1 萬5,301
    元，而聲請人自陳其每月收入約2 萬元，債權人就此並未爭
    執，尚堪認屬實，扣除每月應付之協商款15,301元，僅餘4,
    699 元，顯即難以維持聲請人個人基本生活之必要支出，更
    遑論聲請人尚有民間債權人良京實業股份有限公司、匯誠第
    一資產管理股份有限公司及匯誠第二資產管理股份有限公司
    之債務須繳納，足見原協商條件並未顧慮債務人之資力而未
    合情理，債務人如依協商成立條件履行，則無法應付日常生
    活之必要開銷，堪認聲請人確有因不可歸責於己之事由，致
    履行已成立之協商有重大困難。綜上所述，本件債務人確有
    不能清償債務之情事。再本件又查無債務人有消費者債務清
    理條例第6 條第3 項、第8 條或第46條各款所定駁回更生聲
    請之事由存在，則債務人聲請更生，應屬有據；並依首揭規
    定命司法事務官進行本件更生程序，爰裁定如主文。
四、爰裁定如主文。
中    華    民    國    99    年    11    月    5     日
              民事第一庭    法  官  陳婉玉
正本係照原本作成。
本裁定不得抗告。
中    華    民    國    99    年    11    月    5     日
                            書記官  利冠蔚

司法院資訊處製作；財團法人民間司法改革基金會備份。
